

# **CARLOS HERRERA**

Desarrollador Junior.

(+502) 41487786

carloshl.code21@gmail.com

in https://www.linkedin.com/in/carlos-herrera-code502

portafolio-carlosherrera.code502.site

## **EDUCACIÓN**

## Ingeniería en Sistemas (Pensum cerrado)

 Universidad de Occidente "UDEO""

2018-2021

## Bachiller en Computación

 Colegio Privado Mixto "AMERICANO"

2016-2017

#### **HABILIDADES**

- HTML
- CSS
- JAVASCRIPT
- BOOTSTRAP
- ANGULAR
- .NET
- C#
- JAVA
- SQL
- MYSQL
- GITHUB
- GIT
- SENDGRID
- API REST

### **IDIOMAS**

ESPAÑOL: Nativo.

INGLÉS: Básico(A2).

#### **PERFIL**

Tengo más de 2 años de experiencia en programación, análisis y desarrollo de sistemas. Mi enfoque se centra en resolver problemas, construir software eficiente de alta calidad y mejorar constantemente mis habilidades técnicas. Valoro la colaboración, el trabajo en equipo, además de que estoy comprometido en contribuir al éxito de los proyectos en los que participo.

#### **EXPERIENCIA**

#### **Desarrollador Junior Independiente**

2022 - Actualmente

Profesional Independiente

Desarrollo de sistemas web, escritorio y móvil utilizando c# y .net como base principal, haciendo uso de sistemas de gestión de bases de datos relacionales como sql y mysql. Aplicando patrones de diseño, principios de buenas prácticas y entrega continua en distintos lenguajes / tecnologías.

#### **Desarrollador Android**

2021/09 - 2021/11

Asilo de Ancianos San Vicente de Paúl

Desarrollo de una aplicación Android para el monitoreo de una cámara de videovigilancia IP de un módulo ESP32-Cam conectado a través de una red LAN.

#### **CURSOS Y CERTIFICACIONES**

- Curso de Angular.
- Aprende .Net MVC6 haciendo proyectos.
- Curso completo de .Net MVC5.
- Diseño básico de páginas web.
- Programación por capas C# y SQL.
- Introducción a la programación.
- Introducción a la ciberseguridad.
- Curso avanzado de Microsoft Office 2013.